臺灣新竹地方法院刑事判決
109年度易字第920號
公  訴  人  臺灣新竹地方檢察署檢察官
被      告  陳清瀚



上列被告因竊盜案件，經檢察官提起公訴（109年度偵字第10157
號），被告於本院準備程序中，就被訴事實為有罪之陳述，本院
裁定進行簡式審判程序，判決如下：
    主          文
陳清瀚犯竊盜罪，累犯，處有期徒刑陸月，如易科罰金，以新臺
幣壹仟元折算壹日。
未扣案之犯罪所得新臺幣參拾伍萬捌仟元，沒收，於全部或一部
不能沒收或不宜執行沒收時，追徵其價額。
    事實及理由
一、本件犯罪事實及證據，除證據部分，應補充被告於本院準備
    程序及簡式審判程序時之自白外，餘均引用檢察官起訴書之
    記載（如附件）。
二、論罪科刑：
（一）核被告所為，係犯刑法第320條第1項之竊盜罪。
（二）被告前因侵占案件，經臺灣新北地方法院以106年度審簡字
      第1305號判決判處有期徒刑6月確定；復因侵占、詐欺等案
      件，經本院以106年度訴字第841號判決分別判處有期徒刑7
      月、6月確定；上開各罪嗣經本院以108年度聲字第752號裁
      定合併定應執行有期徒刑1年5月確定，並於民國108年10月16
      日執行完畢等情，有臺灣高等法院被告前案紀錄表1份在卷
      可佐，被告於徒刑執行完畢後，5年以內故意再犯本案有
      期徒刑以上之罪，為累犯。至司法院釋字第775號解釋，
      依解釋文及理由之意旨，係指構成累犯者，不分情節，一
      律加重最低本刑，於不符合刑法第59條所定要件之情形下
      ，致生行為人所受之刑罰超過其所應負擔罪責之個案，不
      符罪刑相當原則、比例原則，於此範圍內，在修正前，為
      避免發生上述罪刑不相當之情形，法院就該個案應裁量是
      否加重最低本刑；依此，該解釋係指個案應量處最低法定
      刑、又無法適用刑法第59條在內減輕規定之情形，法院應
      依此解釋意旨裁量不予加重最低本刑（最高法院108年度
      台上字第2748號、109年度台上字第247號判決意旨參照）
      。查本案依被告構成累犯之罪暨犯罪之情節，並無上開情
      事，自仍均應依累犯之規定加重其刑。
（三）爰審酌被告有多次財產犯罪前科，竟均未能記取教訓，謹
      言慎行，不思以正當手段獲取財物，其不尊重他人財產權
      利，法治觀念薄弱，暨其素行不佳，犯後坦承犯行之態度
      ，再參以被告所竊取之財物未返還告訴人等，復未賠償告
      訴人等損失，並衡酌被告學歷為高中畢業，從事臨時工、
      未婚之生活、家庭狀況勉持等一切情狀，量處被告如主文
      所示之刑及諭知易科罰金之折算標準，以資懲儆。
三、沒收：
（一）按犯罪所得，屬於犯罪行為人者，沒收之；於全部或一部
      不能沒收或不宜執行沒收時，追徵其價額；第一項及第二
      項之犯罪所得，包括違法行為所得、其變得之物或財產上
      利益及其孳息；如已實際合法發還被害人者，不予宣告沒
      收或追徵，刑法第38條之1第1項前段、第3項、第4項及第
      5項定有明文。
（二）查本案被告竊得現金35萬8,000元，自屬犯罪所得，未據
      扣案亦未返還被害人，依刑法第38條之1第1項前段、第3
      項規定，應予沒收，並於全部或一部不能沒收或不宜執行
      沒收時，追徵其價額。
據上論斷，應依刑事訴訟法第273 條之1 第1 項、第299 條第1
項前段、第310 條之2 、第454 條第2 項，判決如主文。
本案經檢察官黃瑞盛提起公訴，檢察官黃嘉慧到庭執行職務。
中    華    民    國   110    年    1    月    18    日
                  刑事第十一庭  法  官   李毓華 
如不服本判決應於收受本判決後20日內向本院提出上訴書狀，上
訴書狀應敘述具體理由。上訴書狀未敘述上訴理由者，應於上訴
期間屆滿後20日內補提理由書狀於本院（均須按他造當事人之人
數附繕本） 「切勿逕送上級法院」。
中　　華　　民　　國　　110 　年　　1 　　月　　18　　日
                                書記官   張懿中
附錄本案論罪科刑法條
刑法第320條第1項：
意圖為自己或第三人不法之所有，而竊取他人之動產者，為竊盜
罪，處五年以下有期徒刑、拘役或五十萬元以下罰金。

【附件】
臺灣新竹地方檢察署檢察官起訴書
                                    109年度偵字第10157號
　　被　　　告　陳清瀚　男　32歲（民國00年0月00日生）
　　　　　　　　　　　　住○○市○○區○○○路000巷00○0                          號
　　　　　　　　　　　　居基隆市○○區○○○路000巷00號
　　　　　　　　　　　　國民身分證統一編號：Z000000000號
上列被告因竊盜案件，業經偵查終結，認應提起公訴，茲將犯罪
事實及證據並所犯法條分敘如下：
　　　　犯罪事實
一、陳清瀚前因侵占案件，經臺灣新北地方法院以106年度審簡字
    第1305號判決判處有期徒刑6月確定；復因侵占、詐欺等案件
    ，經臺灣新竹地方法院以106年度訴字第841號判決分別判處有
    期徒刑7月、6月確定；上開各罪嗣經臺灣新竹地方法院以10
    8年度聲字第752號裁定合併定應執行有期徒刑1年5月確定，並於
    民國108年10月16日執行完畢。詎仍不知悔改，於109年7月10日
    晚上11時59分許起至翌（11）日凌晨4時22許止，在新竹縣○
    ○鄉○○路0000號統一便利超商羅湖門市（下稱羅湖門市）內
    擔任店員值班時，見店長賴浩傑未將店內金庫上鎖，竟意圖
    為自己不法之所有，基於竊盜之犯意，徒手竊取店內金庫中
    賴浩傑所管領之現金新臺幣（下同）35萬8,000元，而利用
    羅湖門市內之自動櫃員機存入19萬元至其中國信託商業銀行
    竹北分行帳號：000-000000000000號帳戶（下稱中信帳戶）
    中，並於同（11）日早上7時許下班時攜帶剩餘之現金離去
    。嗣賴浩傑發現店內金庫遭竊，調閱監視器後報警，始查悉
    上情。
二、案經賴浩傑訴由新竹縣政府警察局新湖分局報告偵辦。
　　　　證據並所犯法條
一、上揭犯罪事實，業據被告陳清瀚於警詢時及偵訊中坦承不諱
    ，核與證人即告訴人賴浩傑於警詢時及偵訊中之證述大致相
    符，並有羅湖門市現金日報表影本、被告中信帳戶存摺封面
    及內頁影本各1份、監視器錄像畫面翻拍照片14張、監視器
    錄像光碟1片附卷可稽，足認被告之自白與事實相符，其犯
    嫌應堪認定。
二、核被告所為，係犯刑法第320條第1項之竊盜罪嫌。被告有如
    犯罪事實欄所載之科刑及執行情形，有刑案資料查註紀錄表1份
    存卷可參，其於受有期徒刑執行完畢後，5年內故意再犯有期徒
    刑以上之罪，為累犯，請參照大法官釋字第775號解釋意旨，
    審酌是否依刑法第47條第1項之規定，加重其刑。被告之犯
    罪所得，請依刑法第38條之1第1項前段之規定宣告沒收；於
    全部或一部不能沒收或不宜執行沒收時，請依同條第3項之規定
    追徵其價額。至報告意旨雖認被告所為係犯刑法第336條第2
    項之業務侵占罪嫌等語，惟按刑法上之侵占罪，以侵占自己
    持有他人之物為前提，必行為人先合法持有他人之物，而於
    持有狀態繼續中，易「持有」為「所有」之意思，始足當之；
    如其之持有，係出於非法方法，並非合法持有，則應視其方
    法為何，分別成立詐欺、竊盜、搶奪或強盜罪，而無成立侵占
    罪之餘地，最高法院86年度台上字第7051號判決意旨可資參照
    ；經查，被告於偵訊中供稱：伊並沒有持有管領金庫內現金
    之權限等語，證人賴浩傑則於偵訊中證稱：被告並沒有保管
    持有金庫中的錢等語，足認被告對於店內金庫中之財物，並
    無持有支配之管領權限，自無成立侵占罪之餘地，是報告意
    旨容有誤會，附此敘明。
三、依刑事訴訟法第251條第1項提起公訴。
　　此　致
臺灣新竹地方法院
中　　華　　民　　國　 109　　年　　11　　月　　8 　　日
　　                         檢　察　官  黃  瑞  盛　
　　                         檢　察　官  陳  昭  德　
本件正本證明與原本無異
中　　華　　民　　國　 109　  年　  11　  月　 16     日
　　                         書　記　官　陳  德  倫　
附錄本案所犯法條：
中華民國刑法第320條
意圖為自己或第三人不法之所有，而竊取他人之動產者，為竊盜
罪，處 5 年以下有期徒刑、拘役或 50 萬元以下罰金。
意圖為自己或第三人不法之利益，而竊佔他人之不動產者，依前
項之規定處斷。
前二項之未遂犯罰之。